【裁判字號】    97,訴,743
【裁判日期】    970905
【裁判案由】    違反毒品危害防制條例
【裁判全文】
臺灣新竹地方法院刑事判決               97年度訴字第743號
公訴檢察官  臺灣新竹地方法院檢察署檢察官
被      告  甲○○
上列被告因違反毒品危害防制條例案件，經檢察官提起公訴（97
年度毒偵字第1319號），合議庭裁定由受命法官獨任改依簡式審
判程序審理，本院判決如下：
    主  文
甲○○施用第一級毒品，累犯，處有期徒刑柒月，扣案之第一級
毒品海洛因壹包（淨重零點壹捌伍零公克，毛重零點捌伍零公
克）沒收銷燬之，扣案之注射針筒壹支沒收；又施用第二級毒品
，累犯，處有期徒刑柒月；應執行有期徒刑壹年參月，扣案之第
一級毒品海洛因壹包（淨重零點壹捌伍零公克，毛重零點捌伍
零公克）沒收銷燬之，扣案之注射針筒壹支沒收。
    事  實
一、甲○○前因施用毒品案件，經本院分別以88年度毒聲字第
    1284 號 、2276號裁定送觀察、勒戒，均因無繼續施用毒品
    傾向而出所。復因3 犯施用毒品案件，經臺灣苗栗地方法院
    以89年度毒聲字第1831號裁定送戒治處所施以強制戒治，並
    於民國91年5 月29日執行完畢。又於93年間，因連續施用第
    1 級、第2 級毒品案件，經臺灣新竹地方法院於93年9 月16
    日以93年度訴字第304 號判決分別判處有期徒刑1 年2 月、
    10月，復於93年間，因連續轉讓第1 級毒品案鞳A 經臺灣新
    竹地方法院於94年4 月20日以94年度訴字第255 號判決判處
    有期徒刑1 年4 月確定，於96年7 月21日縮短刑期執行完畢
    。
二、詎其仍不知悔改，復基於施用第1、2級毒品海洛因、甲基安
    非他命之犯意，分別於：（一）97年7 月3 日凌晨，在新竹
    市○○街22巷4 號103 室租屋處，以將第1 級毒品海洛因摻
    水後置於注射針筒內注射入體內之方式，施用第1 級毒品海
    洛因1 次。嗣於97年7 月3 日晚間9 時30分許，因經常有毒
    品犯罪嫌疑人在上述地址一帶出沒且隨身攜帶持有毒品，而
    在上述地址一帶埋伏，嗣見甲○○行蹤可而上前盤查，經甲
    ○○同意進入甲○○住處時，甲○○即向尚不知其施用第一
    級毒品犯行之員警主動坦承上開施用第1 級毒品犯行，並自
    行交出第1 級毒品海洛因及針筒，同意員警採尿送驗，表明
    願受裁判之意而自首發現其辭。（二）97年7 月2 日白天期
    間，在上揭住處，以將第二級毒品安非他命放入吸食器內燒
    烤後吸食煙霧之方式，施用第2 級毒品甲基安非他命1 次。
    嗣因於上揭時地主動對警交出海洛因及針筒，並同意員警採
    尿送驗，結果呈嗎啡、可待因、安非他命及甲基安非他命陽
    性反應，始悉其有施用第2級毒品申基安非他命之情。
三、案經新竹市警察局第二分局報告臺灣新竹地方法院檢察署檢
    察官偵查起訴。
    理  由
一、本件被告甲○○所犯施用第一級、第二級毒品等罪，均非死
    刑、無期徒刑、最輕本刑為3 年以上有期徒刑之罪或高等法
    院管轄第一審之案件，其於本院準備程序進行中，就被訴事
    實先為有罪之陳述，本院認為合於刑事訴訟法第273 條之1
    之規定，裁定進行簡式審判程序，先予敘明。
二、認定犯罪事實所憑之證據及理由；
（一）被告甲○○於本院準備程序、簡式審理程序中所為之自白
      。
（二）台灣尖端先進生技醫藥股份有限公司97年7 月16日出具之
      濫用藥物檢驗報告、新竹市警察局辦理煙毒、麻醉藥品案
      尿液送驗受檢人真實姓名代號對照表暨送驗登記簿影本各
      1 份：證明所採被告尿液，檢驗結果為嗎啡、可待因、安
      非他命、甲基安非他命陽性反應，證明被告有施用第1級
      毒品海洛因及第2 級毒品甲基安非他命之事實。
（三）全國刑案資料查註表、全國施用毒品案件紀錄表、受觀察
      勒戒人毒品及前科紀錄簡列表、矯正簡表及臺灣新竹地方
      法院97年度訴字第303 號判決書各1 份：證明被告前曾因
      施用毒品案件，先後送觀察、勒戒及強制戒治執行完畢，
      5 年內再犯施用第1 級毒品海洛因及第2 級毒品甲基安非
      他命之事實。
三、論罪科刑之理由：
（一）核被告所為，係犯毒品危害防制條例第10條第1項、第2項
      之施用第一級毒品罪暨施用第二級毒品罪。其持有海洛因
      、安非他命之低度行為，應為施用之高度行為所吸收，均
      不另論罪。
（二）被告所犯上開2罪間，犯意各別，行為互殊，應予分論併
      罰。
（三）又被告於97年7 月3 日晚上9 時30分許向尚不知其施用第
      1 級毒品犯行之員警主動坦承上開施用毒品犯行，並同意
      員警採尿送驗，表明願受裁判之意，此觀諸卷附警詢筆錄
      、臺灣新竹地方法院檢察公務電話聯繫紀錄甚明，則被告
      非法施用第1 級毒品所為符合自首之要件，爰依刑法第62
      條前段減輕其刑，其同時有上開刑之加重、減輕事由，應
      先加後減之。爰審酌被告前已有施用毒品之不良素行，歷
      經觀察、勒戒及徒刑宣告後猶施用之，顯見其戒毒意志不
      堅，本不宜寬貸，惟念其施用毒品乃自戕一己之身體健康
      ，對社會造成之危害尚非直接鉅大，且被告犯後終知能坦
      承犯行，態度良好，此次就施用第1 級毒品部分主動向警
      方自首等一切情狀，量處如主文所示之刑，以期自新。
（四）扣案之第一級毒品海洛因1 包（合計淨重0.1850克，毛重
      0.3850公克），為第一級毒品，應依毒品危害防制條例第
      18條第1 項前段之規定宣告沒收銷燬之。扣案之注射針筒
      1支，係被告所有，供本件施用第一級毒品海洛因所用之
      物，業據其供承在卷，爰依刑法第38條第1 項第2 款、第
      3 項之規定宣告沒收，附此敘明。
四、據上論斷，應依刑事訴訟法第273條之1第1 項、第299條第1
    項前段，毒品危害防制條例第10條第1項、第2項、第18條第
    1 項前段，刑法第11條前段、第47條第1 項、第38條第1 項
    第2 款、第3 項第51條第5 款，判決如主文。
本案經檢察官鄒茂瑜到庭執行職務。
中    華    民    國    97    年    9     月    5     日
                  刑事第一庭    法  官  許翠玲
以上正本證明與原本無異。
如不服本判決應於收受本判決後10日內向本院提出上訴書狀，上
訴書狀應敘述具體理由。上訴書狀未敘述上訴理由者，應於上訴
期間屆滿後20日內補提理由書狀於本院 (均須按他造當事人之人
數附繕本 )「切勿逕送上級法院」。
中    華    民    國    97    年    9     月    5     日
                                書記官  沈藝珠


司法院資訊處製作；財團法人民間司法改革基金會備份。
